【裁判字號】    89,上訴,2692
【裁判日期】    890626
【裁判案由】    毒品危害防制條例
【裁判全文】
臺灣高等法院刑事判決                          八十九年度上訴字第二六九二號
    上  訴  人
    即  被  告  甲○○
    選任辯護人  林淑惠
右上訴人因違反毒品危害防制條例案件，不服臺灣板橋地方法院八十八年度訴字第九
七七號，中華民國八十九年六月二十六日第一審判決（起訴案號：臺灣板橋地方法院
檢察署八十八年度偵字第一一六八四號），提起上訴，本院判決如左：
    主  文
上訴駁回。
    事  實
一、甲○○有轉讓安非他命前科，在執行完畢前，於八十八年五月初某日，甲○○在
    臺北縣中和市○○路某處，向年籍不詳之「戴榮發」者，以新臺幣（下同）一萬
    二千元之代價，購入第二級毒品安非他命六包（驗後淨重五．六三公克）後，即
    自斯時起，意圖販賣而持有該六包安非他命，伺機出賣。嗣於八十八年五月七日
    上午九時許，在臺北市○○○路、華亭街口，為警臨檢時，在甲○○身上查獲安
    非他命玻璃吸食器六支及分裝袋二百九十八個，並於臺北縣中和市○○路二十七
    巷四十八號六樓甲○○之住處，查扣得其向戴榮發所購之安非他命（淨重五．六
    三公克），及其自行購置之分裝袋二三九個、安非他命吸食器二組、玻璃球吸食
    器一個、磅秤一臺等物，查得上情。
二、案經臺北市政府警察局萬華分局移送臺灣板橋地方法院檢察署檢察官偵查起訴。
    理  由
一、訊據上訴人即被告甲○○固不否認持有右揭第二級毒品安非他命等物品，但矢口
    否認有意圖販賣之行為，辯稱：查扣之安非他命，係供自己施用云云。惟查，右
    揭事實業據被告於警訊坦承：「我是有打算要販賣給別人，才會去買磅秤及分裝
    袋，但還沒有賣過就已經被警方人員查獲」等語（見偵卷第十頁反面）；於檢察
    官偵查時復稱：「（為何查扣到安非他命及吸食器？）我準備要賣安非他命用的
    ，但還沒賣，因沒找到買主」等語（見偵卷第四十頁反面）；於原審調查時亦稱
    ：「（對檢察官起訴之犯罪事實有何意見？）實在，我有跟戴榮發買安非他命，
    有想要賣，但未賣出．．。」、「（為何要販賣安非他命？）因為家境不好，和
    有心臟病。」、「（當時買安非他命作何用途？）要轉賣，（至何處找買主？）
    當時尚不知賣給誰，想請朋友幫我找買主，（被查扣之分裝袋用途？）打算要分
    裝安非他命出售。」等語（見原審卷第五頁反面、第十七頁），被告上述之供述
    ，核與其於羈押中所遞寄之答辯狀自承犯罪事實者相符（附於原法院八十八年度
    聲羈字第二五六號卷）。被告雖另辯以：遭警方誤導才承認意圖販賣云云，惟查
    ，被告於檢察官偵查初訊時曾否認扣案物為其所有（見偵卷第三十一頁反面），
    顯示被告並無自始一貫承認犯罪，所辯遭誤導乙節，顯屬無稽。再查，經查扣分
    裝袋，共計五三七個，數量眾多，並有秤量儀器之磅秤，是其有伺機出賣之意圖
    亦顯而易見。否則，何須持有此等物品，所辯並無出賣之意圖，自係事後彌縫之
    詞，要非可採。此外，並有扣案如事實欄所示之物足佐，而該扣案之物，確係第
    二級毒品安非他命，亦經鑑驗在案，有法務部調查局八十八年八月十九日00
    0000000號鑑定通知書足參。故本件事證明確，被告犯行洵堪認定，應依
    法論科。
二、查被告遭查獲之第二級毒品數量不多，其復有吸用之惡習，難認其販入時即有營
    利之販賣意圖，是核被告所為，係犯毒品危害防制條例第五條第二項之意圖販賣
    而持有第二級毒品罪。原審審酌被告之素行狀況、犯罪動機、手段、目的、所生
    危害及犯罪後態度等一切情狀，依毒品危害防制條例第五條第二項，判處被告有
    期徒刑五年六月，扣案之第二級毒品安非他命六包（淨重五‧六三公克），依同
    條例第十八條第一項前段規定，不問屬於犯人與否沒收銷燬之。另扣案之分裝袋
    計五三七個、磅秤一臺，為被告所有，業據其供明在卷，且係供本件犯罪預備之
    物，應依刑法第三十八條第一項第二款規定宣告沒收之。至於安非他命玻璃吸管
    六支、吸食器二組、玻璃吸食器一只，核與意圖販賣而持有第二級毒品之犯行，
    無直接之關聯性，應不為沒收之宣告，附此敘明。其認事用法殊無不合，被告上
    訴猶執陳詞否認犯罪，非有理由，應予駁回。
據上論斷，應依刑事訴訟法第三百六十八條，判決如主文。
本案經檢察官柯麗鈴到庭執行職務。
中      華      民      國      八十九     年      九      月    十三   日
                              臺灣高等法院刑事第五庭
                                  審判長法  官  曾  德  水
                                        法  官  林  立  華
                                        法  官  楊  貴  雄
右正本證明與原本無異。
如不服本判決應於收受送達後十日內向本院提出上訴書狀，其未敘述上訴之理由者並
得於提起上訴後十日內向本院補提理由書（均須按他造當事人之人數附繕本）。
                                        書記官  王  敬  端
中    華    民    國    八十九    年       九       月       十四       日
附錄：本判決論罪科刑法條全文
毒品危害防制條例第五條第二項
意圖販賣而持有第二級毒品者，處五年以上有期徒刑，得併科新臺幣五百萬元以下罰
金。


司法院資訊處製作；財團法人民間司法改革基金會備份。
